【裁判字號】    99,易,734
【裁判日期】    990826
【裁判案由】    竊盜
【裁判全文】
臺灣彰化地方法院刑事判決               99年度易字第734號
公  訴  人  臺灣彰化地方法院檢察署檢察官
被      告  丁○○
上列被告因竊盜案件，經檢察官提起公訴（九十九年度偵字第五
一三四號），本院判決如下：
    主  文
丁○○竊盜，累犯，處有期徒刑月，如易科罰金，以新臺幣壹
仟元折算壹日；又竊盜，累犯，處有期徒刑月，如易科罰金，
以新臺幣壹仟元折算壹日。應執行有期徒刑伍月，如易科罰金，
以新臺幣壹仟元折算壹日。
    事  實
一、丁○○前因施用第一級毒品案件，經本院以九十六年度訴字
    第一九○五號判處有期徒刑八月確定，因竊盜案件，經本院
    以九十七年度斗簡字第三八五號判處有期徒刑三月確定，上
    開案件再經本院以九十七年度聲字第一五九六號裁定合併定
    其應執行之刑為有期徒刑十月確定，嗣經送監執行，甫於民
    國九十七年十二月三十一日因縮刑期滿而執行完畢。又因施
    用第一級毒品案件，經本院以九十八年度訴字第一九七七號
    分別判處有期徒刑八月（共三罪），應執行有期徒刑一年八
    月確定，因施用第一級毒品案件，經本院以九十九年度訴字
    第五三號判處有期徒刑八月確定，因施用第一級毒品案件，
    經本院以九十九年度訴字第三一九號判處有期徒刑八月確定
    ，因竊盜案件，經本院以九十九年度易字第三六二號判處有
    期徒刑四月確定，上開案件嗣於九十九年三月三日送監接續
    執行，現仍在臺灣雲林監獄執行中。詎丁○○仍不知悔改，
    復基於意圖為自己不法所有之竊盜犯意，先後為下列竊盜行
    為：
  (一)於九十九年一月中旬某日晚上十時許，騎乘機車搭載不知情
    之其妻丙○○（業經檢察官為不起訴處分），前往彰化縣北
    斗鎮○○路編號中新幹四七空Ｙ四○Ｋ四○八○ＨＣ七四號
    電線桿旁之農用工寮，利用該工寮大門未上鎖之機會，單獨
    自大門侵入該工寮內，徒手竊取甲○○所有之抽水馬達一個
    （價值約新臺幣【下同】五千元）。
  (二)於同月二十日晚上某時許，騎乘機車搭載不知情之丙○○（
    業經檢察官為不起訴處分），前往彰化縣北斗鎮○○路編號
    ＴＳ一○五九四號電線桿旁之農用工寮，利用該工寮大門未
    上鎖之機會，單獨自大門侵入該工寮內，徒手竊取乙○○所
    有之抽水馬達一個（價值約六千元）。
二、案經甲○○、乙○○訴由彰化縣警察局北斗分局報告臺灣彰
    化地方法院檢察署檢察官偵查起訴。
    理  由
一、按被告以外之人於審判外之言詞或書面陳述，除法律有規定
    者外，不得作為證據。被告以外之人於審判外之陳述，雖不
    符前四條之規定，而經當事人於審判程序同意作為證據，法
    院審酌該言詞陳述或書面陳述作成時之情況，認為適當者，
    亦得為證據。當事人、代理人或辯護人於法院調查證據時，
    知有第一百五十九條第一項不得為證據之情形，而未於言詞
    辯論終結前聲明異議者，視為有前項之同意。刑事訴訟法第
    一百五十九條第一項、第一百五十九條之五分別定有明文。
    經查，證人丙○○、告訴人甲○○、乙○○於警詢時之證述
    ，雖屬被告以外之人於審判外之言詞陳述，為傳聞證據，然
    經本院於審理時當庭直接提示而為合法之調查，被告未於言
    詞辯論終結前聲明異議，本院復審酌該等言詞陳述係由證人
    出於自由意識而陳述，並無非法取證之情況，依刑事訴訟法
    第一百五十九條之五之規定，認上開證人於警詢時之證述，
    應得採為認定本件犯罪事實所憑之證據。
二、上開事實，迭經被告於偵訊、本院審理時，坦承不諱，核與
    證人丙○○、甲○○、乙○○於警詢時，證述之情節相符，
    復有現場照片八幀在卷可稽，足徵被告之自白確與事實相符
    。本件事證明確，被告竊盜之犯行，均堪認定。
三、核被告所為，均係犯刑法第三百二十條第一項之竊盜罪。被
    告所為二次竊盜犯行，係犯意各別、行為互殊，應予分論併
    罰。被告前因施用第一級毒品案件，經本院以九十六年度訴
    字第一九○五號判處有期徒刑八月確定，因竊盜案件，經本
    院以九十七年度斗簡字第三八五號判處有期徒刑三月確定，
    上開案件再經本院以九十七年度聲字第一五九六號裁定合併
    定其應執行之刑為有期徒刑十月確定，嗣經送監執行，甫於
    九十七年十二月三十一日因縮刑期滿而執行完畢等情，此有
    臺灣彰化地方法院檢察署刑案資料查註紀錄表及臺灣高等法
    院被告前案紀錄表各一份在卷可稽，其於受有期徒刑執行完
    畢後，五年以內故意再犯本件有期徒刑以上之二罪，均為累
    犯，應依刑法第四十七條第一項規定，各加重其刑。爰審酌
    被告正值青壯之年，不思循正當途徑獲取所需，僅因缺錢花
    用，即任意竊取他人財物，嚴重侵害他人財產法益，且前有
    竊盜前科，竟猶再犯相同罪名之本案，顯不知悔改，自不宜
    輕縱，另考量其犯罪手段尚屬平和、竊得物品之價值，及其
    犯罪之動機、目的、生活狀況、智識程度、所生危害，暨犯
    罪後坦承犯行，態度尚屬良好等一切情狀，分別量處如主文
    所示之刑，且均諭知易科罰金之折算標準，並定其應執行之
    刑，及諭知易科罰金之折算標準。
據上論斷，應依刑事訴訟法第二百九十九條第一項前段，刑法第
三百二十條第一項、第四十七條第一項、第四十一條第一項前段
、第八項、第五十一條第五款，刑法施行法第一條之一，判決如
主文。
本案經檢察官林子翔到庭執行職務。
中    華    民    國    99    年    8     月    26    日
                  刑事第六庭          法  官  鄭舜元
以上正本證明與原本無異。
如不服本判決應於收受判決後10日內向本院提出上訴書狀，並
應應敘述具體理由。其未敘述上訴理由者，應於上訴期間屆滿
後20日內向本院補提理由書(均須按他造當事人之人數附繕本)
「切勿逕送上級法院」。
告訴人或被害人對於判決如有不服具備理由請求檢察官上訴者，
其上訴期間之計算係以檢察官收受判決正本之日期為準。
中    華    民    國    99    年    8    月    26    日
                                     書記官  陳秀香
附錄：論罪科刑法條：
中華民國刑法第320條
意圖為自己或第三人不法之所有，而竊取他人之動產者，為竊盜
罪，處5年以下有期徒刑、拘役或5百元以下罰金。
意圖為自己或第三人不法之利益，而竊佔他人之不動產者，依前
項之規定處斷。
前二項之未遂犯罰之。

司法院資訊處製作；財團法人民間司法改革基金會備份。
